Inventaris van het archief van de Kabinet der Koningin: Verbaalarchief, 1976-1988
Nationaal Archief, Den Haag
- Verbaal: wetten, kabinetsbrieven
  - Afgezonderde stukken, 1976-1988; 16389-18851; 2463 pakken
    - 1986 januari 10 (72-97, 125, 213, 214), 18337
    - 1986 januari 20 (42), 18338
    - 1986 januari 23 (69), 18339
    - 1986 januari 27 (50, 69), 18340
    - 1986 januari 28 (40-42, 79-81), 18341
    - 1986 januari 29 (10, 11, 75-93), 18342
    - 1986 januari 30 (39-62, 164-175, 180-182), 18343
    - 1986 februari 3 (50-62, 64), 18344
    - 1986 februari 4 (30-56), 18345
    - 1986 februari 5 (37, 83-98), 18346
    - 1986 februari 6 (71-90), 18347
    - 1986 februari 7 (58-60), 18348
    - 1986 februari 10 (64-66, 70), 18349
    - 1986 februari 11 (53-67, 69), 18350
    - 1986 februari 12 (82,83), 18351
    - 1986 februari 13 (1), 18352
    - 1986 februari 14 (8-16, 39-98, 128-135, 139, 140), 18353
    - 1986 februari 17 (67-96, 104-112), 18354
    - 1986 februari 18 (89-99, 102, 117), 18355
    - 1986 februari 20 (58-80), 18356
    - 1986 februari 21 (86,93), 18357
    - 1986 februari 24 (40-42), 18358
    - 1986 februari 25 (40-52), 18359
    - 1986 februari 27 (64, 65, 77-84, 88), 18360
    - 1986 februari 28 (2, 3, 43, 44, 49), 18361
    - 1986 maart 3 (64), 18362
    - 1986 maart 4 (56-68), 18363
    - 1986 maart 5 (80-83, 87), 18364
    - 1986 maart 6 (53-57), 18365
    - 1986 maart 10 (49), 18366
    - 1986 maart 11 (51, 62-76), 18367
    - 1986 maart 12 (2, 3, 59-62, 68), 18368
    - 1986 maart 13 (41-94), 18369
    - 1986 maart 14 (7, 39-57), 18370
    - 1986 maart 17 (35, 40), 18371
    - 1986 maart 18 (20-50, 80-99, 100-102), 18372
    - 1986 maart 19 (108-116), 18373
    - 1986 maart 20 (54, 93, 94), 18374
    - 1986 maart 21 (48-72, 88, 89), 18375
    - 1986 maart 24 (22, 86-90, 98), 18376
    - 1986 maart 25 (80-95), 18377
    - 1986 maart 26 (109-117, 121), 18378
    - 1986 maart 27 (60-62), 18379
    - 1986 maart 29 (54, 55, 76-78), 18380
    - 1986 april 10 (10, 124), 18381
    - 1986 april 11 (5, 97), 18382
    - 1986 april 14 (62-82), 18383
    - 1986 april 15 (70-75), 18384
    - 1986 april 16 (48-68, 70), 18385
    - 1986 april 17 (26-41, 48, 49), 18386
    - 1986 april 19 (48-56, 61), 18387
    - 1986 april 21 (56-65, 70-83, 94-96), 18388
    - 1986 april 22 (35-49, 96-111, 116, 117), 18389
    - 1986 april 23 (13, 17, 63-104), 18390
    - 1986 april 24 (139-157, 163, 164), 18391
    - 1986 april 28 (94-100), 18392
    - 1986 april 29 (63-90, 94), 18393
    - 1986 mei 1 (50-65, 69-71), 18394
    - 1986 mei 2 (54, 55, 133-140), 18395
    - 1986 mei 5 (2, 40-81, 84), 18396
    - 1986 mei 6 (53-70), 18397
    - 1986 mei 7 (54-80), 18398
    - 1986 mei 9 (13, 14, 48-89, 149-152), 18399
    - 1986 mei 10 (82-120), 18400
    - 1986 mei 12 (19-28, 32), 18401
    - 1986 mei 16 (85-89), 18402
    - 1986 mei 20 (91-97, 102, 103), 18403
    - 1986 mei 21 (91-96), 18404
    - 1986 mei 22 (81-86), 18405
    - 1986 mei 26 (27-49), 18406
    - 1986 mei 28 (73-89), 18407
    - 1986 mei 29 (7, 67), 18408
    - 1986 juni 2 (23-26, 49), 18409
    - 1986 juni 4 (22, 42-46), 18410
    - 1986 juni 5 (50, 51), 18411
    - 1986 juni 6 (45-80, 89), 18412
    - 1986 juni 9 (49-51), 18413
    - 1986 juni 10 (52), 18414
    - 1986 juni 11 (35), 18415
    - 1986 juni 12 (60-67, 85), 18416
    - 1986 juni 13 (78-80), 18417
    - 1986 juni 16 (55, 58), 18418
    - 1986 juni 17 (30, 65-81, 88), 18419
    - 1986 juni 18 (63-82, 88), 18420
    - 1986 juni 19 (77-95), 18421
    - 1986 juni 23 (73-78), 18422
    - 1986 juni 24 (100, l0l), 18423
    - 1986 juni 25 (71, 156-175), 18424
    - 1986 juni 26 (134-150), 18425
    - 1986 juni 27 (94-102, 107), 18426
    - 1986 juni 28 (43, 78-102), 18427
    - 1986 juli 1 (64-68), 18428
    - 1986 juli 3 (78-80), 18429
    - 1986 juli 4 (40-50,61, 101-109), 18430
    - 1986 juli 10 (94-134, 136-170, 255-268, 326-348), 18431
    - 1986 juli 12 (109-111, 115-120, 218-254), 18432
    - 1986 juli 15 (32-36), 18433
    - 1986 juli 21 (22-38, 71, 73, 87-90, 127-145), 18434
    - 1986 juli 24 (116-128), 18435
    - 1986 juli 28 (99), 18436
    - 1986 augustus 1 (156-180, 183-191, 259-297, 310), 18437
    - 1986 augustus 4 (5), 18438
    - 1986 augustus 7 (77-105), 18439
    - 1986 augustus 8 (56-90, 96-101), 18440
    - 1986 augustus 11 (78-107), 18441
    - 1986 augustus 12 (82-89, 91), 18442
    - 1986 augustus 13 (80-87), 18443
    - 1986 augustus 14 (3), 18444
    - 1986 augustus 15 (19), 18445
    - 1986 augustus 19 (54-63, 66, 69), 18446
    - 1986 augustus 20 (65-67, 74), 18447
    - 1986 augustus 21 (35-38), 18448
    - 1986 augustus 22 (59-72), 18449
    - 1986 augustus 25 (29-45), 18450
    - 1986 augustus 26 (28-38, 43, 51, 57), 18451
    - 1986 augustus 27 (24-41), 18452
    - 1986 augustus 28 (29-114, 123-135), 18453
    - 1986 augustus 29 (67-91, 98), 18454
    - 1986 september 1 (25-47, 53, 56), 18455
    - 1986 september 3 (121), 18456
    - 1986 september 4 (16), 18457
    - 1986 september 5 (9, 41-43, 46), 18458
    - 1986 september 8 (77-85), 18459
    - 1986 september 9 (53, 58), 18460
    - 1986 september 10 (56, 57), 18461
    - 1986 september 11 (26, 27), 18462
    - 1986 september 12 (44), 18463
    - 1986 september 15 (74-78), 18464
    - 1986 september 17 (31, 32), 18465
    - 1986 september 18 (15-49, 57-61), 18466
    - 1986 september 19 (87, 93), 18467
    - 1986 september 22 (72-86, 169), 18468
    - 1986 september 23 (68-81, 125), 18469
    - 1986 september 29 (83, 84), 18470
    - 1986 september 30 (23, 32, 34-39, 78-85), 18471
    - 1986 oktober 1 (47-67, 103, 104), 18472
    - 1986 oktober 3 (1, 2, 40-49, 54), 18473
    - 1986 oktober 6 (122-135, 160), 18474
    - 1986 oktober 9 (62-73), 18475
    - 1986 oktober 10 (86, 110-119, 130-160), 18476
    - 1986 oktober 11 (177-213, 217, 236, 238), 18477
    - 1986 oktober 20 (47-73, 77, 97-103), 18478
    - 1986 oktober 21 (91), 18479
    - 1986 oktober 22 (68-120), 18480
    - 1986 oktober 23 (110-130), 18481
    - 1986 oktober 24 (88-98, 100-103), 18482
    - 1986 oktober 31 (52-72, 77-95, 137-142), 18483
    - 1986 november 3 (47), 18484
    - 1986 november 4 (44-48, 54-57), 18485
    - 1986 november 5 (3), 18486
    - 1986 november 6 (43), 18487
    - 1986 november 11 (2, 47-58, 61-63), 18488
    - 1986 november 12 (27, 43-59), 18489
    - 1986 november 13 (30-48), 18490
    - 1986 november 14 (60-80, 106-113), 18491
    - 1986 november 17 (99-109), 18492
    - 1986 november 18 (62-64), 18493
    - 1986 november 19 (94-96, 100-102, 117), 18494
    - 1986 november 24 (96-125, 131, 132), 18495
    - 1986 november 25 (40-43), 18496
    - 1986 november 26 (85, 112-119), 18497
    - 1986 november 27 (74-94), 18498
    - 1986 december 1 (52-57), 18499
    - 1986 december 2 (83-98, 100-102), 18500
    - 1986 december 3 (1, 2, 32-39), 18501
    - 1986 december 4 (91-117, 119), 18502
    - 1986 december 5 (41-52, 56, 57), 18503
    - 1986 december 8 (40-43), 18504
    - 1986 december 9 (27, 44-52), 18505
    - 1986 december 10 (55-84, 90-93, 108), 18506
    - 1986 december 11 (51-57), 18507
    - 1986 december 12 (55-67), 18508
    - 1986 december 15 (30-66, 71-83), 18509
    - 1986 december 16 (40-45), 18510
    - 1986 december 17 (59-61), 18511
    - 1986 december 18 (37, 38, 92-108, 152-160, 166, 169), 18512
    - 1986 december 22 (15-31), 18513
    - 1986 december 24 (94-100, 108, 117), 18514
    - 1986 december 29 (37-52, 56-58), 18515
    - 1986 december 30 (105-116), 18516
    - 1986 december 31 (7), 18517
    - 1987 januari 8 (23), 18518
    - 1987 januari 9 (8, 9), 18519
    - 1987 januari 13 (34-52), 18520
    - 1987 januari 14 (26-39), 18521
    - 1987 januari 15 (27), 18522
    - 1987 januari 21 (54, 89-95), 18523
    - 1987 januari 22 (46-49), 18524
    - 1987 januari 23 (55-90, 109), 18525
    - 1987 januari 26 (121-126, 131), 18526
    - 1987 januari 27 (124), 18527
    - 1987 januari 28 (52-54), 18528
    - 1987 januari 29 (55-80, 83-85), 18529
    - 1987 januari 30 (50-54), 18530
    - 1987 februari 1 (45-59), 18531
    - 1987 februari 3 (54-59, 144-149), 18532
    - 1987 februari 23 (170), 18533
    - 1987 februari 24 (127, 128, 180), 18534
    - 1987 februari 25 (127-147, 150), 18535
    - 1987 februari 26 (79-152, 192-217), 18536
    - 1987 februari 27 (66-107, 141, 142, 274-277), 18537
    - 1987 maart 9 (85), 18538
    - 1987 maart 10 (18), 18539
    - 1987 maart 12 (28), 18540
    - 1987 maart 13 (21-31), 18541
    - 1987 maart 16 (65), 18542
    - 1987 maart 17 (47-65, 76), 18543
    - 1987 maart 18 (57-79, 80-83, 87), 18544
    - 1987 maart 19 (34-44, 53, 134), 18545
    - 1987 maart 20 (49-59), 18546
    - 1987 maart 23 (46-53), 18547
    - 1987 maart 24 (36-46, 64-73, 76), 18548
    - 1987 maart 25 (65-75, 89-103, 109, 110), 18549
    - 1987 maart 26 (50-54), 18550
    - 1987 maart 27 (26, 41-52), 18551
    - 1987 maart 30 (24, 29-32, 34-56, 77), 18552
    - 1987 maart 31 (50-54), 18553
    - 1987 april 1 (49-60, 120, 121, 127-133, 139, 140), 18554
    - 1987 april 1 (43-59, 81-105, 109), 18555
    - 1987 april 3 (61, 73-86, 107-111), 18556
    - 1987 april 6 (21, 74-89), 18557
    - 1987 april 1 (41-43, 45,46, 94-125, 132, 133, 159), 18558
    - 1987 april 8 (53-67, 69, 72, 90), 18559
    - 1987 april 9 (61), 18560
    - 1987 april 10 (32-45, 51-58, 141-150, 172-183, 199), 18561
    - 1987 april 21 (92-114, 134), 18562
    - 1987 april 22 (60-71, 74-95), 18563
    - 1987 april 23 (51, 68-82, 89, 147-149), 18564
    - 1987 april 28 (4, 46-65, 95), 18565
    - 1987 april 29 (53), 18566
    - 1987 mei 1 (74, 75), 18567
    - 1987 mei 4 (45-95), 18568
    - 1987 mei 6 (4-47), 18569
    - 1987 mei 7 (20-72, 80-82), 18570
    - 1987 mei 8 (73), 18571
    - 1987 mei 11 (44), 18572
    - 1987 mei 12 (23-28, 48-88, 91-93, 98), 18573
    - 1987 mei 13 (59), 18574
    - 1987 mei 14 (81), 18575
    - 1987 mei 15 (43-46, 50, 54), 18576
    - 1987 mei 19 (43-51), 18577
    - 1987 mei 20 (38-44, 47, 48, 116-171), 18578
    - 1987 mei 25 (11, 12, 16, 84-89, 109-115), 18579
    - 1987 mei 26 (37-69, 75-78, 86), 18580
    - 1987 mei 27 (75-99, 101), 18581
    - 1987 mei 29 (73-79, 87, 88, 97), 18582
    - 1987 juni 2 (8, 55-59), 18583
    - 1987 juni 3 (41), 18584
    - 1987 juni 4 (27-49), 18585
    - 1987 juni 5 (19-25, 29-37, 44, 62), 18586
    - 1987 juni 9 (4, 24, 25), 18587
    - 1987 juni 10 (43, 51-56, 60), 18588
    - 1987 juni 11 (52-56), 18589
    - 1987 juni 12 (75, 76), 18590
    - 1987 juni 19 (55, 56), 18591
    - 1987 juni 22 (73), 18592
    - 1987 juni 24 (2, 3), 18593
    - 1987 juni 29 (53-96), 18594
    - 1987 juni 30 (1, 107-126), 18595
    - 1987 juli 1 (47-68, 198-215, 223), 18596
    - 1987 juli 2 (1, 94, 95, 102, 109), 18597
    - 1987 juli 3 (4, 30-43, 173-190), 18598
    - 1987 juli 6 (43-113, 134-146, 158), 18599
    - 1987 juli 7 (32, 33, 53-85, 130, 133, 134), 18600
    - 1987 juli 13 (63-131), 18601
    - 1987 juli 16 (94, 95), 18602
    - 1987 juli 20 (71, 86), 18603
    - 1987 juli 25 (77), 18604
    - 1987 augustus 6 (4-6), 18605
    - 1987 augustus 12 (61, 65), 18606
    - 1987 augustus 13 (118, 119), 18607
    - 1987 augustus 18 (11, 48-76, 109-130), 18608
    - 1987 augustus 19 (116-118), 18609
    - 1987 augustus 20 (56-66, 72, 73, 81, 82), 18610
    - 1987 augustus 21 (51-57, 59, 60, 74, 76), 18611
    - 1987 augustus 25 (48-77, 110-119), 18612
    - 1987 augustus 26 (35-94), 18613
    - 1987 augustus 27 (81-103), 18614
    - 1987 augustus 28 (9, 43), 18615
    - 1987 augustus 31 (40-43), 18616
    - 1987 september 1 (65-82, 103, 104, 110, 111), 18617
    - 1987 september 2 (93-111), 18618
    - 1987 september 4 (35-62, 100), 18619
    - 1987 september 7 (13-58, 77-115), 18620
    - 1987 september 8 (28-66, 86-94), 18621
    - 1987 september 9 (34, 35, 42-48), 18622
    - 1987 september 10 (49-51, 56, 64), 18623
    - 1987 september 14 (59-64), 18624
    - 1987 september 15 (28-35, 37), 18625
    - 1987 september 16 (23-46), 18626
    - 1987 september 17 (34-78, 95-97, 102), 18627
    - 1987 september 18 (47-51), 18628
    - 1987 september 21 (41), 18629
    - 1987 september 22 (107-109), 18630
    - 1987 september 23 (54-59), 18631
    - 1987 september 24 (47-50, 59, 147-167), 18632
    - 1987 september 28 (75-89, 114), 18633
    - 1987 september 29 (58-60), 18634
    - 1987 september 30 (34-76, 78), 18635
    - 1987 oktober 1 (32-51, 96, 97, 133-139, 150), 18636
    - 1987 oktober 2 (81,87-105, 123-139), 18637
    - 1987 oktober 3 (34-62, 106-115), 18638
    - 1987 oktober 12 (61,65-76, 107-110), 18639
    - 1987 oktober 13 (57-62, 119-139, 141), 18640
    - 1987 oktober 14 (27-70, 81-92), 18641
    - 1987 oktober 15 (54-57), 18642
    - 1987 oktober 16 (21), 18643
    - 1987 oktober 20 (33-55, 64-72), 18644
    - 1987 oktober 21 (36-61, 63-66, 87), 18645
    - 1987 oktober 22 (29, 73-117, 172, 177-179), 18646
    - 1987 oktober 27 (19), 18647
    - 1987 oktober 28 (12-47, 93-111, 167-170, 172-175, 184), 18648
    - 1987 oktober 29 (64-72, 88, 106, 113), 18649
    - 1987 oktober 30 (37, 38), 18650
    - 1987 november 2 (44-45, 49, 50), 18651
    - 1987 november 3 (98, 99, 103, 104), 18652
    - 1987 november 4 (1, 36-66, 102-104, 115, 116), 18653
    - 1987 november 5 (1, 22, 23), 18654
    - 1987 november 6 (27-32), 18655
    - 1987 november 9 (74, 92, 97), 18656
    - 1987 november 10 (49, 50), 18657
    - 1987 november 11 (123-125, 148-160), 18658
    - 1987 november 12 (6), 18659
    - 1987 november 16 (79, 80), 18660
    - 1987 november 17 (62-64), 18661
    - 1987 november 18 (19-38, 61-67, 71-75, 82), 18662
    - 1987 november 19 (44, 45, 51, 54), 18663
    - 1987 november 26 (90-102), 18664
    - 1987 november 27 (110-118), 18665
    - 1987 november 30 (91-98), 18666
    - 1987 december 1 (36-56, 62-64), 18667
    - 1987 december 2 (106, 117-119), 18668
    - 1987 december 3 (74-86, 92, 94), 18669
    - 1987 december 7 (75), 18670
    - 1987 december 8 (49, 50), 18671
    - 1987 december 10 (30-53, 58, 77-80), 18672
    - 1987 december 11 (25-47), 18673
    - 1987 december 14 (3, 71), 18674
    - 1987 december 15 (67-78, 82, 87, 95), 18675
    - 1987 december 16 (105-113, 116), 18676
    - 1987 december 17 (109-117, 121, 122), 18677
    - 1987 december 18 (94-96, 144-146), 18678
    - 1987 december 21 (49-83, 111-128, 141, 151), 18679
    - 1987 december 22 (82-87), 18680
    - 1987 december 23 (99, 101), 18681
    - 1987 december 24 (82, 137), 18682
    - 1987 december 31 (2), 18683
    - 1988 januari 7 (99), 18684
    - 1988 januari 12 (36, 43, 49), 18685
    - 1988 januari 15 (7-9, 43), 18686
    - 1988 januari 18 (48), 18687
    - 1988 januari 20 (84, 85), 18688
    - 1988 januari 21 (17-36, 53, 54), 18689
    - 1988 januari 22 (32-83, 98), 18690
    - 1988 januari 25 (40-51), 18691
    - 1988 januari 26 (46, 47), 18692
    - 1988 januari 27 (33), 18693
    - 1988 januari 28 (42), 18694
    - 1988 januari 29 (32-48), 18695
    - 1988 februari 2 (27, 40-47, 49), 18696
    - 1988 februari 3 (51), 18697
    - 1988 februari 4 (22-40), 18698
    - 1988 februari 5 (21-39, 43-56, 59), 18699
    - 1988 februari 8 (70-73), 18700
    - 1988 februari 9 (52-64, 66), 18701
    - 1988 februari 11 (98-137, 143, 144), 18702
    - 1988 februari 12 (1, 2, 64-82), 18703
    - 1988 februari 15 (26-43), 18704
    - 1988 februari 16 (29-31, 34, 45, 46), 18705
    - 1988 februari 17 (36-51, 57, 69), 18706
    - 1988 februari 18 (73-79, 99), 18707
    - 1988 februari 19 (88-92), 18708
    - 1988 februari 22 (, 22, 54-62, 72), 18709
    - 1988 februari 24 (44-56, 59), 18710
    - 1988 februari 25 (30-35), 18711
    - 1988 februari 26 (22-54, 75), 18712
    - 1988 maart 1 (8-11, 61-64), 18713
    - 1988 maart 2 (44), 18714
    - 1988 maart 3 (33-35), 18715
    - 1988 maart 7 (29-33, 53-56), 18716
    - 1988 maart 8 (1, 22-25, 30), 18717
    - 1988 maart 9 (33, 34, 52-61, 75), 18718
    - 1988 maart 10 (53-60), 18719
    - 1988 maart 14 (46-53, 55, 56), 18720
    - 1988 maart 15 (33-94), 18721
    - 1988 maart 16 (60), 18722
    - 1988 maart 17 (79-86), 18723
    - 1988 maart 18 (74-93), 18724
    - 1988 maart 21 (57, 58, 86-102), 18725
    - 1988 maart 22 (84-94), 18726
    - 1988 maart 23 (19, 56-70, 77), 18727
    - 1988 maart 24 (78, 79), 18728
    - 1988 maart 25 (2, 40-44, 80-101), 18729
    - 1988 april 1 (52, 56-61, 62, 65), 18730
    - 1988 april 7 (35-44), 18731
    - 1988 april 8 (35), 18732
    - 1988 april 11 (8-84), 18733
    - 1988 april 12 (24, 40, 41), 18734
    - 1988 april 14 (52-71, 83, 87), 18735
    - 1988 april 15 (85-88, 97), 18736
    - 1988 april 18 (21-41), 18737
    - 1988 april 19 (46), 18738
    - 1988 april 20 (54, 76-81), 18739
    - 1988 april 21 (29, 35-55), 18740
    - 1988 april 25 (24-46), 18741
    - 1988 april 26 (19-41, 60-68, 77), 18742
    - 1988 april 27 (18-33, 61-65), 18743
    - 1988 april 28 (55-63), 18744
    - 1988 april 29 (16-55, 82), 18745
    - 1988 mei 2 (62-76), 18746
    - 1988 mei 3 (57-73, 90-117, 119-121), 18747
    - 1988 mei 4 (70, 146-154, 172), 18748
    - 1988 mei 5 (40-59), 18749
    - 1988 mei 19 (92, 93, 95), 18750
    - 1988 mei 24 (1, 31-40, 52, 53), 18751
    - 1988 mei 25 (43-51), 18752
    - 1988 mei 26 (11, 25-46, 58), 18753
    - 1988 mei 27 (45-55), 18754
    - 1988 mei 30 (12, 13), 18755
    - 1988 mei 31 (24), 18756
    - 1988 juni 2 (25-27), 18757
    - 1988 juni 6 (64-66), 18758
    - 1988 juni 7 (20-59, 74-79), 18759
    - 1988 juni 8 (15-33, 36-39), 18760
    - 1988 juni 9 (56-62, 67), 18761
    - 1988 juni 10 (9, 30-48), 18762
    - 1988 juni 13 (28-38, 40), 18763
    - 1988 juni 14 (33, 34), 18764
    - 1988 juni 15 (34-39), 18765
    - 1988 juni 16 (37, 41-44, 46), 18766
    - 1988 juni 17 (4, 34-43), 18767
    - 1988 juni 20 (41-44), 18768
    - 1988 juni 21 (68, 76), 18769
    - 1988 juni 27 (42-46, 59), 18770
    - 1988 juni 28 (20-29, 32, 33), 18771
    - 1988 juni 29 (20, 21, 91), 18772
    - 1988 juni 30 (83-103), 18773
    - 1988 juli 1 (46-51, 58), 18774
    - 1988 juli 4 (28-39, 79-91), 18775
    - 1988 juli 5 (47-82, 89-92, 104), 18776
    - 1988 juli 1 (11, 54-57, 92-106), 18777
    - 1988 juli 12 (3), 18778
    - 1988 juli 16 (8), 18779
    - 1988 juli 20 (137-148, 151, 157, 160), 18780
    - 1988 juli 22 (33-44, 111, 112), 18781
    - 1988 juli 27 (139, 140), 18782
    - 1988 augustus 1 (52, 54), 18783
    - 1988 augustus 8 (7, 54), 18784
    - 1988 augustus 9 (30), 18785
    - 1988 augustus 15 (5, 34), 18786
    - 1988 augustus 16 (5, 24, 32), 18787
    - 1988 augustus 17 (3-34), 18788
    - 1988 augustus 18 (29-34), 18789
    - 1988 augustus 19 (16-50, 56), 18790
    - 1988 augustus 22 (27-46), 18791
    - 1988 augustus 23 (45-61), 18792
    - 1988 augustus 24 (70-90, 93-102), 18793
    - 1988 augustus 25 (140), 18794
    - 1988 augustus 26 (36-74, 77, 107-119), 18795
    - 1988 augustus 29 (7), 18796
    - 1988 september 1 (79-111, 124), 18797
    - 1988 september 1 (9, 33-39), 18798
    - 1988 september 6 (27-33), 18799
    - 1988 september 8 (3, 4), 18800
    - 1988 september 12 (24-27), 18801
    - 1988 september 13 (3), 18802
    - 1988 september 14 (39), 18803
    - 1988 september 15 (42), 18804
    - 1988 september 16 (19), 18805
    - 1988 september 19 (19-24), 18806
    - 1988 september 20 (8, 36), 18807
    - 1988 september 21 (52), 18808
    - 1988 september 22 (24-26, 31-40), 18809
    - 1988 september 23 (18-61,64), 18810
    - 1988 september 27 (32-36), 18811
    - 1988 september 28 (56-58, 60-62), 18812
    - 1988 september 29 (33-65, 71, 72), 18813
    - 1988 september 30 (1, 3, 30-44, 72-83), 18814
    - 1988 oktober 1 (19-24), 18815
    - 1988 oktober 10 (39-55), 18816
    - 1988 oktober 12 (49, 50, 57), 18817
    - 1988 oktober 13 (89-95), 18818
    - 1988 oktober 14 (44-83, 86, 90), 18819
    - 1988 oktober 17 (97), 18820
    - 1988 oktober 18 (31-44, 50), 18821
    - 1988 oktober 19 (20, 24, 25), 18822
    - 1988 oktober 31 (69, 97, 101, 102), 18823
    - 1988 november 8 (77-80), 18824
    - 1988 november 9 (60-76, 100-142), 18825
    - 1988 november 10 (30-51, 56), 18826
    - 1988 november 11 (17, 42-50), 18827
    - 1988 november 14 (54-65), 18828
    - 1988 november 15 (34), 18829
    - 1988 november 16 (44-55, 58-81), 18830
    - 1988 november 17 (28), 18831
    - 1988 november 18 (53-72), 18832
    - 1988 november 21 (14, 16-34, 47), 18833
    - 1988 november 23 (13-23), 18834
    - 1988 november 28 (86-102, 104, 105, 115, 116), 18835
    - 1988 november 29 (23, 36, 37), 18836
    - 1988 november 30 (27-46), 18837
    - 1988 december 1 (35-46, 49), 18838
    - 1988 december 5 (29-37), 18839
    - 1988 december 7 (26-28, 43-63, 65-68), 18840
    - 1988 december 8 (44-49, 59), 18841
    - 1988 december 12 (42-53, 59), 18842
    - 1988 december 13 (22), 18843
    - 1988 december 14 (13), 18844
    - 1988 december 15 (6, 18-33, 35), 18845
    - 1988 december 19 (42-55, 62, 63), 18846
    - 1988 december 21 (99-101), 18847
    - 1988 december 23 (28), 18848
    - 1988 december 27 (46, 60), 18849
    - 1988 december 28 (66), 18850
    - 1988 december 30 (43-47, 53), 18851
- Alfabetische en chronologische toegangen op het verbaal
  Deze toegangen op het chronologisch geordende verbaalarchief van het Kabinet der Koningin, 1976-1988 zijn opgedeeld in drie onderdelen, waarbij aan elk deel een eigen kleur werd toegekend. Groen voor de fiches op exhibitum (datum), wit voor de fiches gesorteerd op archiefcode en geel voor de fiches alfabetisch gesorteerd op naam.
  - Groene fiches, geordend op exhibitum (chronoligisch), 1976 - 1987; 18905-18957; kaartsysteem, 53 dozen
    - 5 januari 1976, no 25 t/m 28 februari 1976 no 126, 18905
    - 1 maart 1976, no 1 t/m 29 april 1976 no 127, 18906
    - 3 mei 1976, no 1 t/m 30 juni1976 no 113, 18907
    - 1 juli 1976, no 1 t/m 31 augustus 1976 no 122, 18908
    - 1 september 1976, no 1 t/m 30 oktober1976 no 41, 18909
    - 1 november 1976, no 1 t/m 31 december 1976 no 65, 18910
      Jaarblok 1977 niet aanwezig
    - 1 januari 1978, no 1 t/m 28 februari1978 no 39, 18911
    - 1 maart 1978, no 1 t/m 29 april 1978 no 1, 18912
    - 2 mei 1978, no 1 t/m 30 juni 1978 no 25, 18913
    - 3 juli 1978, no 1 t/m 31 augustus 1978 no 16, 18914
    - 1 september 1978, no 1 t/m 31 oktober 1978 no 102, 18915
    - 1 november 1978, no 1 t/m 30 december 1978 no 82, 18916
    - 2 januari 1979, no 1 t/m 30 maart 1979 no 84, 18917
    - 9 april1979, no 114 t/m 30 juni 1979 no 46, 18918
    - 2 juli 1979, no 1 t/m 29 september 1979 no 35, 18919
    - 1 oktober 1979, no 1 t/m 28 december 1979 no 96, 18920
    - 2 januari 1980, no 12 t/m 29 februari1980 no 12, 18921
    - 1 maart 1980, no 1 t/m 30 april 1980 no 5, 18922
    - 1 mei 1980, no 1 t/m 30 juni1980 no 95, 18923
    - 1 juli 1980, no 1 t/m 29 augustus 1980 no 93, 18924
    - 1 september 1980, no 1 t/m 31 oktober 1980 no 18, 18925
    - 1 november 1980, no 1 t/m 31 december 1980 no 13, 18926
    - 5 januari 1981, no 1 t/m 28 februari 1981 no 47, 18927
    - 2 maart 1981, no 1 t/m 29 april 1981 no 109, 18928
    - 1 mei 1981, no 1 t/m 29 juni1981 no 34, 18929
    - 1 juli 1981, no 13 t/m 31 augustus 1981 no 88, 18930
    - 1 september 1981, no 1 t/m 30 oktober 1981 no 77, 18931
    - 2 november 1981, no 1 t/m 31 december 1981 no 25, 18932
    - 4 januari 1982, no 1 t/m 31 maart1982 no 143, 18933
    - 1 april 1982, no 1 t/m 30 juni 1982 no 193, 18934
    - 1 juli 1982, no 1 t/m 31 augustus 1982 no 65, 18935
    - 1 september 1982, no 1 t/m 30 oktober 1982 no 3, 18936
    - 1 november 1982, no 1 t/m 31 december 1982 no 8, 18937
    - 3 januari1983, no 1 t/m 31 maart 1983 no 107, 18938
    - 5 april 1983, no 1 t/m 30 juni 1983 no 108, 18939
    - 1 juli1983, no 1 t/m 30 september 1983 no 92, 18940
    - 3 oktober 1983, no 1 t/m 30 december 1983 no 101, 18941
    - 2 januari 1984, no 1 t/m 30 maart 1984 no 97, 18942
    - 2 april1984, no 1 t/m 29 juni 1984 no 100, 18943